臺灣桃園地方法院小額民事判決
111年度壢保險小字第115號
原      告  第一產物保險股份有限公司

法定代理人  李正漢  
訴訟代理人  簡權益  
被      告  潘美妃  

上列當事人間請求損害賠償事件，本院於民國111年5月12日言詞
辯論終結，判決如下：
    主    文
一、被告應給付原告新臺幣參萬參仟零伍拾肆元，及自民國一百
    一十年十月十六日起至清償日止，按年利率百分之五計算之
    利息。
二、訴訟費用新臺幣壹仟元由被告負擔。
三、本判決得假執行。　　
    理 由 要 領
一、本件依民事訴訟法第436條之18第1項規定，除下列理由要領
    外，僅記載主文，其餘省略。
二、原告主張：被告於民國109年9月9日11時許，駕駛其所有車
    牌號碼0000-00號之自用小客車（下稱肇事汽車），行經桃
    園市○鎮區○○○路000巷00號時，因行駛不慎擦撞由訴外人陳
    杬琥所有及駕駛、原告所承保之車牌號碼000-0000號自用小
    客車（下稱系爭車輛），並致系爭車輛受損（下稱本件事故
    ），系爭車輛經修復後費用為新臺幣(下同)73,550元（工資
    10,600元、烤漆16,700元、零件46,250元）。原告並已依約
    全數理賠完畢，故依保險法第53條之規定取得上揭損失之代
    位權，又零件部分修復費用應考量折舊，故僅請求被告給付
    33,054元。為此，爰依民法第191條之2、保險法第53條規定
    提起本件訴訟，並聲明：被告應給付原告33,054元，及自起
    訴狀繕本送達翌日起至清償日止，按年利率5％計算之利息。
    　
三、被告則以：確實有發生本件事故，但當時被告將肇事汽車借
    予友人即訴外人洪世傑使用，事故當下並非被告駕駛肇事汽
    車等語置辯。並聲明:原告之訴駁回。
四、是依上開說明，以下僅就(一)被告是否應負損害賠償責任？
    (二)原告得請求賠償之金額若干？記載理由要領如下：　　
(一)被告是否應負損害賠償責任？
　1.按當事人主張有利於己之事實者，就其事實有舉證之責任，
    民事訴訟法第277條定有明文。又按原告對於自己主張之事
    實已盡證明之責後，被告對其主張，如抗辯其不實並提出反
    對之主張者，則被告對其反對之主張，亦應負證明之責，此
    為舉證責任分擔之原則。又各當事人就其所主張有利於己之
    事實，均應負舉證之責，故一方已有適當之證明者，相對人
    欲否認其主張，即不得不更舉反證（最高法院99年台上字48
    35號判決意旨參照）。
　2.經查，原告主張之上開事實，業據其提出理賠資料、道路交
    通事故登記聯單、系爭車輛行照、估價單及系爭車輛受損照
    片為證(見本院卷第4至15頁)，並經本院依職權調閱道路交
    通事故卷宗核閱無訛，此部分之事實堪以認定。至被告雖辯
    稱本件事故發生時，並非其駕駛肇事汽車，惟參諸肇事汽車
    之車籍資料，被告為肇事汽車之所有人，正常情形下應為其
    本人所駕駛，被告既否認駕駛肇事汽車，依前揭說明，自應
    由被告負舉證責任。而被告於本院111年4月1日審理時固聲
    請詢問證人洪世傑，並經本院當庭命被告於同年5月12日審
    理期日自行偕同證人洪世傑到場(見本院卷第56頁反面)，惟
    被告及證人洪世傑於本院同年5月12日審理期日均未到場，
    被告復未提出任何證據證明其主張，足見被告辯稱事故當下
    非其駕駛肇事汽車云云，並不可採。準此，原告就本件事故
    請求被告負損害賠償責任，自屬有據。
(二)原告得請求賠償之金額若干？
　1.按物被毀損時，被害人除得依民法第196條請求賠償外，並
    不排除民法第213條至第215條之適用。依民法第196條請求
    賠償物被毀損所減少之價額，得以修復費用為估定之標準，
    但以有必要者為限（例如：修理材料以新品換舊品，應予折
    舊），此有最高法院77年度第9次民事庭會議決議可資參照
    。又依行政院所頒之固定資產耐用年數表及固定資產折舊率
    表之規定，系爭車輛耐用年數為5年，依定率遞減法每年折
    舊1000分之369；另依營利事業所得稅查核準則第95條第6 
    項規定「固定資產提列折舊採用平均法、定率遞減法或年數
    合計法者，以一年為計算單位；其使用期間未折舊折舊滿一
    年者，按實際使用之月數相當於全年之比例計算之；不滿一
    月者，以月計。」，其最後一年之折舊額，加歷年折舊累計
    額，其總和不得超過該資產成本原額之十分之九。
　2.經查，系爭車輛係於105年3月出廠，此有系爭車輛行照為佐
    （見本院卷第7頁），迄至本件交通事故發生之日即109年9
    月9日，已使用達4年7月，則零件扣除折舊費用估定為5,754
    元（詳如附表之計算式），加計工資及烤漆費用後，系爭車
    輛修復費用為33,054元（計算式：10,600＋16,700＋5,754＝33
    ,054元）。從而，原告請求如主文第1項所示，為有理由，
    應予准許。
中　　華　　民　　國　　111 　年　　5 　　月　　26　　日
                  中壢簡易庭      法  官  張博鈞
以上為正本係照原本作成。
如不服本判決，應於送達後20日內，向本院提出上訴狀並表明上
訴理由，如於本判決宣示後送達前提起上訴者，應於判決送達後
20日內補提上訴理由書（須附繕本）。
如委任律師提起上訴者，應一併繳納上訴審裁判費。
中　　華　　民　　國　　111 　年　　5 　　月　　26　　日
                                  書記官  張季容
附錄：
一、民事訴訟法第436條之24第2項：
    對於小額程序之第一審裁判上訴或抗告，非以其違背法令為
    理由，不得為之。
二、民事訴訟法第436條之25：
    上訴狀內應記載上訴理由，表明下列各款事項：
    （一）原判決所違背之法令及其具體內容。
    （二）依訴訟資料可認為原判決有違背法令之具體事實。
三、民事訴訟法第471 條第1 項：（依同法第436 條之32第2 項
    規定於小額事件之上訴程式準用之）上訴狀內未表明上訴理
    由者，上訴人應於提起上訴後20日內，提出理由書於原第二
    審法院；未提出者，毌庸命其補正，由原第二審法院以裁定
    駁回之。 　　　　
附表：
----- 折舊時間           金額 第1年折舊值        46,250×0.369=17,066 第1年折舊後價值    46,250-17,066=29,184 第2年折舊值        29,184×0.369=10,769 第2年折舊後價值    29,184-10,769=18,415 第3年折舊值        18,415×0.369=6,795 第3年折舊後價值    18,415-6,795=11,620 第4年折舊值        11,620×0.369=4,288 第4年折舊後價值    11,620-4,288=7,332 第5年折舊值        7,332×0.369×(7/12)=1,578 第5年折舊後價值    7,332-1,578=5,754